臺灣嘉義地方法院刑事判決
111年度交易字第261號
公  訴  人  臺灣嘉義地方檢察署檢察官
被      告  黃元廷


上列被告因公共危險案件，經檢察官提起公訴（111年度偵字第7
760號），被告於本院準備程序中就被訴事實為有罪之陳述，經
本院裁定以簡式審判程序審理，判決如下：
    主  文
黃元廷駕駛動力交通工具而有吐氣所含酒精濃度達每公升零點二
五毫克以上，累犯，處有期徒刑捌月。
    犯 罪 事 實
一、黃元廷自民國111年7月14日4時許起至同日5時許止，在嘉義
    市○區○○路000號合家歡KTV飲用啤酒後，明知飲酒過量，吐
    氣所含酒精濃度每公升超過0.25毫克以上將不能安全駕駛動
    力交通工具，仍基於酒後吐氣所含酒精濃度達每公升0.25毫
    克以上而駕駛動力交通工具之犯意，於同日5時許，酒後騎
    乘車牌號碼000-000號普通重型機車上路，於同日5時3分許
    ，行經嘉義市撫順三街與撫順一街交岔路口時自摔倒地，為
    警發現其身上有酒味，於同日5時23分許，對其施以酒精濃
    度測試，測得其吐氣所含酒精濃度達每公升0.65毫克。
二、案經嘉義市政府警察局第一分局報告報告臺灣嘉義地方檢察
    署檢察官偵查起訴。
    理  由
一、本件係經被告黃元廷於準備程序當庭表示認罪，而經本院裁
    定以簡式審判程序加以審理，則依據刑事訴訟法第273條之2
    、同法第159條第2項之規定，不適用傳聞法則有關限制證據
    能力之相關規定，合先敘明。
二、上揭犯罪事實，業據被告於警詢、偵訊、本院準備程序及審
    理時均坦承不諱（見嘉市警一偵字第1110704164號卷，下稱
    警卷，第1-4頁；111年度偵字第7760號卷，下稱偵卷，第29
    -31頁；111年度交易字第261號卷，下稱交易卷，第56、60
    、62、65頁），並有酒精測定紀錄表、嘉義市政府警察局舉
    發違反道路交通管理事件通知單影本、車籍資料查詢各1份
    在卷可查（見警卷第7-8、14頁），是依上揭補強證據已足
    認被告所為之任意性自白，核與事實相符。本件事證明確，
    被告犯行堪予認定。
三、核被告所為，係犯刑法第185條之3第1項第1款前段之駕駛動
    力交通工具而有吐氣所含酒精濃度達每公升0.25毫克以上罪
    。
四、查被告前於105年間因酒後駕車遭查獲，所涉公共危險案件
    ，經本院以105年度嘉交簡字第1524號判處有期徒刑6月，併
    科罰金新臺幣6萬元確定；又因於106年間因酒後駕車遭查獲
    ，所涉公共危險案件，經本院以106年度嘉交簡字第491號判
    處有期徒刑6月確定，上開案件接續執行，有期徒刑部分於1
    07年7月9日縮刑期滿執行完畢，有上開判決、刑案資料查註
    紀錄表各1份、臺灣嘉義地方檢察署執行指揮電子檔紀錄2份
    在卷可參（見偵卷第43-50、59頁；交易卷第67-71頁），其
    於受徒刑之執行完畢後，5年以內故意再犯本件有期徒刑以
    上之罪，為累犯，本院考量被告前案亦為酒後故意駕車之案
    件，綜合判斷後認為被告並無因加重本刑致其所受刑罰超過
    其所應負擔罪責的情形，爰依刑法第47條第1項規定加重其
    刑。
五、爰審酌被告除有上開酒後駕車之前科紀錄外，亦曾因酒後駕
    車之公共危險案件：(一)經臺灣嘉義地方檢察署檢察官以96
    年度偵字第931號為職權不起訴處分確定；(二)經本院以99
    年度嘉交簡字第816號判處拘役50日確定；(三)經本院以102
    年度交簡上字第57號判處有期徒刑6月確定；(四)經本院以1
    02年度嘉交簡字第925號判處有期徒刑3月確定；(五)經臺灣
    彰化地方法院以103年度審交易字第33號判處有期徒刑8月確
    定；有上開判決及臺灣高等法院被告前案紀錄表各1份附卷
    足稽（見交易卷第21-44頁），本院考量被告前已有數次酒
    後駕車遭查獲之紀錄，但被告並未因此受到警惕，明知酒精
    成分對人之意識能力具有不良影響，酒後駕車對一般往來之
    公眾及駕駛人自身皆具有高度危險性，漠視自己安危及公眾
    安全，再次心存僥倖酒後騎乘普通重型機車上路，一再挑戰
    司法對於禁止酒後駕車上路之底線，吐氣中所含酒精濃度達
    每公升0.65毫克，犯後坦承犯行，態度尚可，兼衡其自陳高
    中肄業之智識程度、未婚，從事鐵工工作，與父親同住，其
    與父親因疾病心臟均裝有支架等一切情狀，量處如主文所示
    之刑。
據上論斷，應依刑事訴訟法第273條之1第1項、第299條第1項前
段（僅記載程序法條），判決如主文。
本案經檢察官張建強提起公訴，檢察官劉達鴻到庭執行職務。
中　　華　　民　　國　　111 　年　　8 　　月　　15　　日
                  刑事第一庭    法　官  吳育汝
以上正本證明與原本無異。
如不服本判決應於收受判決後20日內向本院提出上訴書狀，並應
敘述具體理由；其未敘述上訴理由者，應於上訴期間屆滿後20日
內向本院補提理由書（均須按他造當事人之人數附繕本）「切勿
逕送上級法院」。
中　　華　　民　　國　　111 　年　　8 　　月　　15　　日
                                書記官  黃士祐
附錄論罪科刑法條：
中華民國刑法第185條之3：
駕駛動力交通工具而有下列情形之一者，處3年以下有期徒刑，
得併科30萬元以下罰金：
一、吐氣所含酒精濃度達每公升零點二五毫克或血液中酒精濃度
    達百分之零點零五以上。
二、有前款以外之其他情事足認服用酒類或其他相類之物，致不
    能安全駕駛。
三、服用毒品、麻醉藥品或其他相類之物，致不能安全駕駛。
因而致人於死者，處3年以上10年以下有期徒刑，得併科2百萬元
以下罰金；致重傷者，處1年以上7年以下有期徒刑，得併科1百
萬元以下罰金。
曾犯本條或陸海空軍刑法第54條之罪，經有罪判決確定或經緩起
訴處分確定，於十年內再犯第1項之罪因而致人於死者，處無期
徒刑或5年以上有期徒刑，得併科3百萬元以下罰金；致重傷者，
處3年以上10年以下有期徒刑，得併科2百萬元以下罰金。